【裁判字號】    90,上易,1565
【裁判日期】    900822
【裁判案由】    違反就業服務法
【裁判全文】
臺灣高等法院臺中分院刑事判決          民國九十年度上易字第一五六五號
    上  訴  人  臺灣臺中地方法院檢察署檢察官
    被      告  豪貫實業有限公司
    代  表  人  甲○○
右上訴人因被告違反就業服務法案件，不服臺灣臺中地方法院中華民國九十年六月十
三日第一審判決（民國九十年度易字第六六二號，聲請簡易判決處刑案號：臺灣臺中
地方法院檢察署民國八十八年度偵字第二０一０九、二一四五九號），提起上訴，本
院判決如左：
    主    文
原判決撤銷。
本件公訴不受理。
    理    由
一、檢察官於原審聲請簡易判決處刑略以：甲○○係址設台中縣霧峰鄉○○村○○路
    一二一號豪貫實業有限公司（以下簡稱豪貫公司）之代表人，明知外國人未經雇
    主向行政院勞工委員會申請許可，不得在中華民國境內工作，竟於民國（下同）
    八十八年四月間，未經許可，以月薪新臺幣（下同）八千元至一萬五千元不等之
    金額，聘僱泰國籍之ＰＨＯＮＧＳＡＰＨＡＮＧ  ＢＡＮＪＯＮＧ、ＰＬＯＹＲ
    ＡＹＡ  ＨＡＴＣＨＡＹＡ、ＮＩＹＯＭＣＨＡＩ  ＮＡＮＧＮＯＩ  、ＫＨＵ
    ＮＨＡＲＮ  ＢＵＮＮＡ、ＢＵＮＰＨＡＮ  ＵＡＹ等五名外國人，在前開公司
    址處，從事自行車零件製造工作，迄今年六月十五日下午二時五十分許，為警在
    上址查獲。
二、案經台中縣警察局霧峰分局暨本署檢察官自動檢舉（豪貫公司）偵辦。因認被告
    豪貫公司涉犯就業服務法第五十八條第二項之罪嫌云云。
三、按起訴之程序違背規定者，應諭知不受理之判決，刑事訴訟法第三百零三條第一
    款定有明文，本件被告豪貫公司違反就業服務法案件，檢察官係於八十八年十月
    二十九日聲請簡易判決處刑，該公司在檢察官起訴前之八十七年七月五日即已為
    前台灣省政府建設廳撤銷公司登記在案，此有該廳八十七年七月十五日建三管字
    第四一一七○○號致被告公司函經濟部中部辦公室八十九年三月十日經八九中辦
    三管字第○八七六二九號致臺灣臺中地方法院檢察署函存卷可稽，則豪貫公司既
    早在起訴前即已被撤銷公司登記，其法人資格自已消滅，無從為被告，蓋法人既
    經主管公署撤銷其許可，若仍許其存續有害無益，即使法人喪失其權利能力與自
    始不成立者無異也。檢察官本不得提起公訴，乃誤為已不存在之公司提起公訴，
    其起訴乃屬違背法律上之程式，揆之首揭規定，原判決乃誤為實體判決，為有違
    誤，上訴意旨，雖未指摘及此，但原判決既有上述可議之處，應由本院將原判決
    撤銷，另為不受理之判決，以符法制。
四、據上論斷，應依刑事訴訟法第三百六十九條第一項前段、第三百六十四條、第三
    百零三條第一款，判決如主文。
本案經檢察官乙○○到庭執行職務。
中      華      民      國     九十      年      八       月   二十二   日
                                 臺灣高等法院臺中分院刑事第六庭
                                       審判長法  官  李  文  雄
                                             法  官  邱  顯  祥
                                             法  官  陳  嘉  雄
右正本證明與原本無異。
不得上訴。
                                             書記官  王  麗  英
中      華      民      國     九十      年      八       月   二十二   日
                                                                        Ｆ


司法院資訊處製作；財團法人民間司法改革基金會備份。
